最　高　行　政　法　院　裁　定
　　　　　　　　　　　　　　　　　　 94年度裁字第02547號
上　訴　人　甲○○
被 上訴 人 內政部警政署入出境管理局
代　表　人　乙○○
上列當事人間因居留事件，上訴人對於中華民國93年6月30日臺
北高等行政法院92年度訴字第3268號判決，提起上訴，本院裁定
如下：
    主  文
上訴駁回。
上訴審訴訟費用由上訴人負擔。
    理  由
一、按對於高等行政法院判決上訴，非以其違背法令為理由，不
    得為之，行政訴訟法第242條定有明文。是對於高等行政法
    院判決上訴，若未具體說明原判決違背何項法令、不適用或
    如何適用不當之具體情事，即非主張原判決違背法令以為上
    訴理由，其上訴不應准許。
二、本件上訴意旨略謂：大陸法院民事確定判決，須依臺灣地區
    與大陸地區人民關係條例第74條第1項之規定，經我國法院
    裁定認可後，方屬我國民法上之判決離婚，其離婚日期並應
    依我法院裁定確定日期為準。上訴人係於民國80年12月3日
    與尤祥娜在大陸地區桂林市結婚，而於85年間訴請大陸地區
    廣西壯族自治區桂林市中級人民法院於85年9月4日判准離婚
    確定，唯該判決於91年3月14日始經臺灣臺北地方法院以90
    年度家聲字第102號裁定認可，尤祥娜不服，抗告於臺灣高
    等法院，經臺灣高等法院於91年3月28日以91年度抗字第50
    號裁定駁回抗告，全案於91年4月4日確定，乃被上訴人認定
    不移之事實。故上訴人與尤祥娜之婚姻關係在臺灣地區尚屬
    有效存在，上訴人始得於88年7月3日以臺灣地區人民尤祥娜
    配偶之身分，申請在臺灣定居，並獲被上訴人許可。上訴人
    與原依親對象尤祥娜離婚生效日期既為91年4月4日，則上訴
    人顯係在辦妥戶籍登記後始與原依親對象離婚，核與「大陸
    地區人民在臺灣地區定居或居留許可辦法」第13條第1項第3
    款所定「未辦妥戶籍登記前與原依親對象離婚」之要件不符
    。被上訴人援引行政院大陸委員會會議之錯誤結論，以上訴
    人與尤祥娜之婚姻關係於85年9月4日即因判決離婚而不存在
    ，並依大陸地區人民在臺灣地區定居或居留許可辦法第13條
    之規定，撤銷上訴人在臺灣地區之定居許可，適用法規顯屬
    違誤云云。惟其狀述意旨指摘原處分違誤外，並未指明原判
    決有何違背法令之情事，依首開規定及說明，其上訴為不合
    法，應予駁回。
三、依行政訴訟法第249條第1項前段、第104條、民事訴訟法第
    95條、第78條，裁定如主文。
中　　華　　民　　國　　94　　年　　11　　月　　24　　日
                  第二庭審判長法  官　廖　政　雄
                              法  官　林　清　祥
                              法  官　鍾　耀　光
                              法  官　姜　仁　脩
                              法  官　胡　國　棟
以  上  正  本  證  明  與  原  本  無  異
中　　華　　民　　國　　94　　年　　11　　月　　24　　日
　　　　　　　　　　　　　　　書記官　張　雅　琴
